# 加速折旧方法的适用范围？

提问人：wx_5e7dc5ecabdd 时间：2021-08-26 19:33:05
准则规定：根据经济利益的预期消耗方式合理选择折旧方法，双倍余额抵减法 和 年数总和法，二者都是加速折旧的方法
问题：现实情况下，什么样的固定资产适合以双倍余额递减法计提折旧？ 什么样的固定资产适合以年数总和法计提折旧？

回答人：chenyiwei
实务中很少见。
加速折旧法的理论依据之一是谨慎性，另一考虑是平衡固定资产整个使用周期内的成本支出（将折旧和维修费作为一个整体考虑，前者前高后低，后者前低后高）。但这些理由在企业会计准则下能够成立的机会很少。
实务中有些企业基于减少会计与税务之间差异的考虑，对税法允许按加速折旧法扣除折旧费用的固定资产在会计上也按照加速折旧法计提折旧，但理论上是不合理的。